zh-CN: 号嘴前端长度: 长; 中; 中长; 中短; 短; 其他
ja: マウスピースの正面の長さ: ロング; ミディアム; ミディアムロング; ミディアムショート; ショート; その他
ru: Длина кривой открытия мундштука: Длинный; Средний; Средне-длинный; Средне-короткий; Короткий; Другое
pt-PT: comprimento de abertura do bocal: Longo; Médio; Médio longo; Médio curto; Curto; Outro
sv: Munstyckets vändningslängd: Lång; Medium; Medium/lång; Medium/kort; Kort; Övrigt
it: Lunghezza dell'apertura del bocchino: Lungo; Medio; Medio lungo; Medio corto; Corto; Altro
da: Mundstykkets længde: Lang; Medium; Medium lang; Medium kort; Kort; Andet
vi: Chiều dài tiếp xúc của ống ngậm: Dài; Trung bình; Dài vừa; Ngắn vừa; Ngắn; Khác
th: ความยาวด้านหน้าของปากเป่า: ยาว; กลาง; กลางยาว; กลางสั้น; สั้น; อื่นๆ
ro-RO: Lungimea părții frontale a muștiucului: Lungă; Medie; Medie-lungă; Medie-scurtă; Scurtă; Altele
hr-HR: Duljina okrenuta prema usniku: Dugo; Srednje; Srednje dugo; Srednje kratko; Kratko; Ostalo
nl: Mondstuk facinglengte: Lang; Medium; Medium-lang; Medium-kort; Kort; Overig
fr: Longueur de table de l’embouchure: Long; Moyen; Moyen long; Moyen court; Court; Autre
ko: 마우스피스 페이싱 길이: 길게; 보통; 중간 길이; 약간 짧음; 짧게; 기타
cs: Délka odklonu náustku: Dlouhá; Střední; Středně dlouhá; Středně krátká; Krátká; Jiné
pl: Długość ustnika: Długa; Średnia; Średnio długa; Średnio krótka; Krótka; Inne
pt-BR: Boquilha comprimento da curva: Longo; Médio; Médio longo; Médio curto; Curto; Outros
nb: Lengde på munnstykkets facing: Lang; Middels; Middels lang; Middels kort; Kort; Annet
fi: Suukappaleen viisteen pituus: Pitkä; Keskipitkä; Puolipitkä; Puolilyhyt; Lyhyt; Muu
el: Μήκος επιφάνειας επιστομίου: Μακρύ; Μεσαίο; Μεσαίο προς μακρύ; Μεσαίο προς κοντό; Κοντό; Άλλο
bg-BG: Дължина на отвора на мундщука: Дълга; Средна; Средно дълга; Средно къса; Къса; Друго
sl-SI: Dolžina naležne površine ustnika: Dolga; Srednja; Srednje dolga; Srednje kratka; Kratka; Drugo
tr: Ağızlık ön uzunluğu: Uzun; Orta; Orta uzun; Orta kısa; Kısa; Diğer
zh-TW: 吹嘴面曲線長度: 長; 中; 中長; 中短; 短; 其他
lt-LT: Kandiklio facing ilgis: Ilgas; Vidutinis; Vidutiniškai ilgas; Vidutiniškai trumpas; Trumpas; Kita
de: Länge der Mundstückbahn: Lang; Mittel; Mittellang; Mittelkurz; Kurz; Sonstige
es: Longitud de apertura de la boquilla: Largo; Medio; Medio largo; Medio corto; Corto; Otro
en: Mouthpiece facing length: Long; Medium; Medium long; Medium short; Short; Other
sk-SK: Dĺžka čelnej plochy náustku: Dlhá; Stredná; Stredne dlhá; Stredne krátka; Krátka; Iné
hu: Fúvóka felfekvő hossza: Hosszú; Közepes; Közepesen hosszú; Közepesen rövid; Rövid; Egyéb